臺灣高等法院刑事判決
109年度上易字第2073號
上  訴  人  
即  被  告  蕭聰海




上列上訴人即被告因竊盜案件，不服臺灣桃園地方法院109年度
審易字第907號，中華民國109年8月28日第一審判決（起訴案號
：臺灣桃園地方檢察署108年度偵字第7049號），提起上訴，本
院判決如下：
    主  文
上訴駁回。
    理  由
一、按不服地方法院之第一審判決而上訴者，須提出上訴書狀，
    並應敘述具體理由，為上訴必備之程式。倘其上訴書狀已敘
    述理由，但所敘述者非屬具體理由，仍屬不符上訴之法定程
    式，由第二審法院以其上訴不合法律上程式，判決駁回，不
    生定期命補正之問題。此觀刑事訴訟法第350條第1項、第36
    1條、第362條前段及第367條前段之規定自明。且自同法第3
    61條之修法過程以觀，原草案為：「依前項規定提起上訴者
    ，其上訴書狀應敘述理由，並引用卷內訴訟資料，具體指摘
    原審判決不當或違法之事實。其以新事實或新證據為上訴理
    由者，應具體記載足以影響判決結果之理由」，嗣經修正通
    過僅保留「上訴書狀應敘述具體理由」之文字，其餘則刪除
    ，故所稱「具體理由」，並不以其書狀應引用卷內訴訟資料
    ，具體指摘原審判決不當或違法之事實，亦不以於以新事實
    或新證據為上訴理由時，應具體記載足以影響判決結果之情
    形為必要。但上訴之目的，既在請求第二審法院撤銷或變更
    第一審之判決，所稱「具體」，當係抽象、空泛之反面，須
    就不服判決之理由為具體之敘述而非空泛之指摘而言，亦即
    須就其所主張第一審判決有違法或不當之情形，舉出該案相
    關之具體事由足為其理由之所憑，而非徒托空言或漫事指摘
    ；若僅泛言原判決認事用法不當、採證違法或判決不公、量
    刑過重等空詞，而無實際論述內容，即無具體可言（最高法
    院106年第8次刑事庭會議決議意旨參照）。
二、本件上訴人即被告蕭聰海因犯修正前刑法第320條第1項之竊
    盜罪，經原審經依刑法第47條第1項累犯規定加重其刑，再
    依刑法第62條前段自首規定減輕其刑後，判處有期徒刑5月
    ，並諭知易科罰金之折算標準為以新臺幣1千元折算1日。原
    審係依憑被告之自白、同案被告李國豪之供述、證人即慧竣
    公司之員工游竣宇、證人張正杰之證述、臺北市政府警察局
    刑事警察大隊蒐證照片、贓物認領保管單、失車-案件基本
    資料詳細畫面報表、桃園市政府警察局車輛協尋電腦輸入單
    及臺北市政府警察局車輛尋獲電腦輸入單、臺北市政府警察
    局刑事警察大隊扣押筆錄、扣押物品目錄表及蒐證照片、蒐
    證過程錄影光碟等證據資料，認定被告犯前揭罪名，復審酌
    被告不思循以正當途徑獲取財物，僅因一時貪念，竟恣意竊
    取他人財物，對他人財產安全顯然已生危害，其所為誠屬不
    該，應予嚴加非難；惟念及被告犯後坦承全數犯行，態度尚
    可，兼衡其所竊財物之價值、素行、家庭經濟狀況、教育程
    度等一切情狀，酌情量處上揭罪刑，並依刑法第38條之1第1
    項、第3項、第4項規定，併為原判決主文所示沒收暨追徵之
    諭知，從形式上觀察，原判決均已詳述其所憑證據、認定理
    由及量刑、沒收之依據，並無認定事實錯誤、量刑瑕疵或任
    何違背法令之情形。
三、被告不服原判決，於民國109年9月28日具狀提起第二審上訴
    ，復於同年10月16日提出上訴理由狀，其上訴理由僅稱：被
    告罪有應得，無可申辯，然因礙於被告除本案外，尚有判刑
    確定之4年10月及9月之另案兩件，合計剛好6年，請考量被
    告於本案係屬自首，心有悔悟之情況下，能夠寬減刑度，使
    被告總刑期能低於6年，在累進處遇上較易於取分，讓被告
    有機會早日與親人團聚云云。　　
四、按刑之量定，為求個案裁判之妥當性，法律賦予法院裁量之
    權，量刑輕重，屬為裁判之法院得依職權自由裁量之事項，
    苟其量刑已以行為人之責任為基礎，並斟酌刑法第57條各款
    所列情狀，在法定刑度內，酌量科刑，如無偏執一端，致明
    顯失出失入情形，即不得單就量刑部分遽指為不當或違法。
    原判決已依自首規定對被告減輕其刑，且就被告之犯罪認定
    及科刑部分之量刑基礎，已於其理由欄內具體說明，業見前
    述，顯已斟酌刑法第57條各款事由而為刑之量定，係以行為
    人責任為基礎，兼顧對被告有利與不利之科刑資料，並未逾
    越法定刑度，亦無濫用裁量權而有顯然失入或有失衡平之情
    事。本件被告不服原判決而具狀上訴，形式上雖已敘述上訴
    理由，但其僅以犯後自首而有所悔悟、減刑以利累進處遇等
    前揭情詞，上訴請求從輕量刑，然此無非純屬其主觀上對法
    院量刑之期盼，並未指出原判決之量刑有何不當或違法之處
    ，亦未就其不服原判決之理由舉出「足為」所憑之具體事由
    ，揆諸首揭說明，被告上訴顯無具體理由而不合法定程式，
    應予駁回，並不經言詞辯論為之。
據上論斷，應依刑事訴訟法第367條前段、第372條，判決如主文
。
中　　華　　民　　國　　109 　年　　11　　月　　16　　日
　　　　　　　　　刑事第十五庭  審判長法　官  劉興浪
　　　　　　　　　　　　　　　　　    法　官  古瑞君
　　　　　　　　　　　　　　　　　    法　官  陳信旗
以上正本證明與原本無異。
不得上訴。
                                      書記官  董佳貞
中　　華　　民　　國　　109 　年　　11　　月　　16　　日